臺灣高等法院刑事判決　　　　　　　 100年度上訴字第2942號
上　訴　人
即　被　告　廖經正
指定辯護人　本院公設辯護人李廣澤
上列上訴人因違反毒品危害防制條例案件，不服臺灣桃園地方法
院100年度訴字第74號，中華民國100年8月31日第一審判決（起
訴案號：臺灣桃園地方法院檢察署99年度偵字第16682號、第214
98號），提起上訴，本院判決如下：
    主  文
上訴駁回。
    事  實
一、廖經正前因連續施用第一、二級毒品案件，經臺灣桃園地方
    法院以95年度訴字第727號判決各判處有期徒刑1年、6月，
    定應執行有期徒刑1年4月確定，嗣經該院以96年度聲減字第
    104號裁定各減為有期徒刑6月、3月，並定應執行有期徒刑7
    月確定，而於民國96年7月16日縮刑期滿執行完畢。詎仍不
    知悔改，明知海洛因、甲基安非他命係毒品危害防制條例第
    2條第2項第1款、第2款規定列管之第一、二級毒品，非經許
    可不得持有、販賣，竟基於意圖販賣第一級毒品海洛因及第
    二級毒品甲基安非他命以營利之犯意，以每錢新臺幣（下同
    ）14000元至15000不等及以每兩38000元至40000元不等之代
    價，向綽號「佳怡」之不詳姓名年籍成年女子，購買第一級
    毒品海洛因及第二級毒品甲基安非他命，旋先後為下列販賣
    毒品海洛因及甲基安非他命之犯行：
(一)於98年11月某日，張曉慈以不詳門號之行動電話呼叫廖經正
    持用之號碼00-00000000、代號316之傳呼機，意欲向廖經正
    購買毒品海洛因，嗣經廖經正以不詳門號之行動電話（未據
    扣案）回撥，經達成買賣毒品海洛因之合意，並相約於同月
    某日，在桃園縣中壢市元智大學附近某不詳地點見面；嗣張
    曉慈抵達該地後，在廖經正所駕駛的車內，以16000之價格
    向廖經正購買毒品海洛因1錢，廖經正交付毒品後，因張曉
    慈當時沒錢，而與廖經正約定3天後付款，迨於3天後，張曉
    慈仍於相同地點交付價金予廖經正。
(二)於98年12月下旬某日，張曉慈以不詳門號之行動電話呼叫廖
    經正持用之號碼00-00000000、代號316之傳呼機，意欲向廖
    經正購買毒品海洛因及甲基安非他命，嗣經廖經正以不詳門
    號之行動電話（未據扣案）回撥，經達成買賣毒品海洛因、
    甲基安非命之合意，並相約於同月某日，在桃園縣新屋交流
    道附近某不詳地點見面；嗣張曉慈經葉佐志駕車搭載抵達該
    地後，在廖經正所駕駛的車內，向廖經正分別以16000元、
    40000元之價格購買毒品海洛因1錢及甲基安非他命1兩，廖
    經正交付毒品後，張曉慈當場僅先給付部分價金，其餘價金
    則於1週內付清。
(三)於99年2月間農曆年前某日，張曉慈以不詳門號行動電話呼
    叫廖經正持用之號碼00-00000000、代號316之傳呼機，意欲
    向廖經正購買毒品海洛因，嗣經廖經正以不詳門號之行動電
    話（未據扣案）回撥，經達成買賣毒品海洛因之合意，並相
    約於同月某日，在桃園縣中壢市○○街附近某水果攤見面；
    嗣張曉慈走路抵達該地後，在廖經正所駕駛的車內，向廖經
    以4000元之價格購買毒品海洛因1/4錢，廖經正交付毒品後
    ，張曉慈並當場給付價金。
(四)嗣於99年6月24日，廖經正在桃園縣觀音鄉○○路206號經警
    查獲，並扣得廖經正所有供犯本件販賣毒品所用之如附表一
    所示之物，而查悉上情。
二、案經臺灣桃園地方法院檢察署檢察官指揮桃園縣政府警察局
    移送偵查起訴。
    理  由
一、被告以外之人於審判外之陳述，雖不符同法第159條之1至第
    159條之4之規定，而經當事人於審判程序同意作為證據，法
    院審酌該言詞陳述或書面陳述作成時之情況，認為適當者，
    亦得為證據。當事人、代理人或辯護人於法院調查證據時，
    知有第159條第1項不得為證據之情形，而未於言詞辯論終結
    前聲明異議者，視為有前項之同意，此據同法第159條之5規
    定甚明。本件以下實體所認定之證據，如屬傳聞證據，因公
    訴人、被告均先後於本院準備程序中及審判期日表示無意見
    ，且迄至言詞辯論終結前亦未再聲明異議，而本院審酌上開
    證據資料製作時之情況，尚無違法不當之瑕疵，且為證明本
    件犯罪事實所必要，應認為有證據能力。
二、查安非他命與甲基安非他命均屬第二級之安非他命類毒品，
    二者雖多為硫酸鹽或鹽酸鹽，可溶於水，為白色、略帶苦味
    之結晶，但使用劑量及致死劑量，仍屬有別，而目前國內發
    現者大都為甲基安非他命之鹽酸鹽（參見司法院編印之「法
    官辦理刑事案件參考手冊（一）」第282、292、293頁），
    並參酌被告供稱毒品均是向綽號「佳怡」之成年女子所購買
    ，其所購買之毒品並供已施用，而被告於上開時地為警查獲
    之白色顆粒3包，經送憲兵司令部刑事鑑識中心鑑定結果，
    檢出含有甲基安非他命成份，有該中心99年9月13日憲直刑
    鑑字第0990001815號鑑定書乙紙在卷可憑，另採取被告之尿
    液檢驗結果，亦呈甲基安非他命之陽性反應，有臺灣檢驗科
    技股份有限公司99年7月9日之檢驗報告乙紙在卷可參，是
    本件被告及證人所稱安非他命實均係甲基安非他命，先予敘
    明。
三、訊據上訴人即被告廖經正於偵查時、原審法院審理時及本院
    審理時坦承先後有於上揭時地販賣上述金額、數量之毒品海
    洛因、甲基安非他命予證人張曉慈之事實不諱在卷，依被告
    於偵查時供承：伊有販賣第一、二級毒品予張曉慈，98年12
    月底有在新屋交流道交易海洛因1錢、（甲基）安非他命1兩
    ，都是張曉慈過來找我，或是我過去載他，在車上交易，我
    們是先用電話聯絡。而毒品伊是向綽號「佳怡」之女子購買
    的等語（見99年度偵字第16682號卷（一）第215、216頁、
    卷（二）第11、15、16頁），嗣於原審審理時供承：伊有於
    98年11月某日，在中壢市元智大學附近賣給張曉慈海洛因1
    錢16000元，當天張曉慈沒給錢，是三天後才在元智大學附
    近給錢；又有於12月下旬某日，在新屋交流道附近賣給張曉
    慈海洛因1錢16000元、甲基安非他命1兩40000元，當天張曉
    慈有給伊部分價金，剩下的則在一星期內給伊；再於99年2
    月間農曆年前某日，有在中壢市○○街水果攤販賣海洛因
    1/4錢4000元予張曉慈，張曉慈當天付清價金；張曉慈是打
    伊傳呼機00-0 0000000代號316，伊接到秘書臺通知後，再
    以行動電話回電給張曉慈，相約見面，其他的都是見面時才
    講，平常伊海洛因、甲基安非他命都有帶在身上，所以每次
    張曉慈跟伊電話聯絡後，伊剛好帶這兩種毒品見面賣給他等
    語（見原審卷第37頁反面、第38頁、第78頁反面、第94、95
    頁），復於本院審理時供承：檢察官起訴的事實伊都認罪，
    伊所販賣的毒品海洛因、甲基安非他命都是向綽號「佳怡」
    的女子購買的，海洛因每錢約14000元至15000不等，甲基安
    非他命每兩約38000元至40000元不等，本案三次販賣毒品獲
    利幾千元等語（見本院卷第48頁反面、第49頁正面、第65頁
    ）；核與證人張曉慈於偵查中證稱：被告是用傳呼機，伊不
    知道被告的行動電話號碼，伊都是打電話到被告的秘書臺，
    再由被告跟伊聯絡，伊第一次跟被告買海洛因，時間大概是
    98年11月左右，在元智大學附近買海洛因1錢，價錢16000元
    ；第二次在98年12月底在新屋交流道附近，買海洛因1錢，
    安非他命數量沒有印象；第三次是99年快農曆春節時，在中
    壢市○○街水果攤，買海洛因4分之1錢，價格4000元等語（
    見同上偵字第16682號卷（二）第28、29頁），暨於原審審
    理時證稱：伊向被告購買毒品之3次時間分別為98年11月間
    、98年12月下旬、99年2月農曆年前某日，伊在電話中不會
    把毒品的種類、價格講清楚，而只是跟被告約見面的地點，
    但被告知道約見面地點就是要交易毒品。第一次是98年11月
    間，伊走路抵達約定地點就是元智大學附近，上被告所駕駛
    的車，在車上交易，在車上先拿到海洛因，價格以檢察官訊
    問時記憶較清楚，當時伊沒有錢，就在車上跟被告約定3天
    後再給錢，3天後伊將價金交給被告，一樣是在元智大學附
    近，在被告車上將錢交給被告的。第二次是98年12月底在新
    屋交流道，由葉佐志開車載伊去，到新屋交流道後伊就看到
    被告在那邊，伊就下車上被告的車，在車上有拿到毒品，海
    洛因買1錢，16000元，甲基安非他命數量忘了，有給被告一
    點錢，但還有欠，欠的就下一次有錢時再拿給被告，後來也
    付清了，不會超過一個禮拜。第三次是99年2月農曆過年前
    ，在中壢市○○街伊住處前樓下水果攤，一樣是上被告駕駛
    的車，在車內交易海洛因4分之1錢，4000元，車內被告交付
    伊毒品，這次伊當場給被告錢等語（見原審卷第76至78頁）
    大致相符。此外，復有經警於上揭時地查獲被告所有供本件
    販賣毒品所用之如附表一所示壓製機、電子磅秤、分裝袋等
    物扣案足資佐證；至證人張曉慈雖就第二次購買之甲基安非
    他命數量、價格證述不記得，然被告既明確供承當次買賣毒
    品甲基安非他命數量是1兩，價格40000元，已如上述，是堪
    以據認當次被告販賣予張曉慈甲基安非他命之數量及價格。
    依上所述，被告自白核與事實相符，堪予採信。足認被告確
    有本件販賣第一級、第二級毒品犯行。
四、按販賣海洛因、甲基安非他命毒品均係違法行為，非可公然
    為之，且海洛因、甲基安非他命價格均非低，取得不易，凡
    為販賣之不法勾當者，苟無利可圖，應無甘冒被查緝法辦重
    刑之危險，亦無平白無端為該買賣毒品之理，是販賣毒品者
    其有從中賺取買賣差價牟利之意圖，本即屬合理之認定。又
    毒品有其獨特之販售通路及管道，復無公定價格，容易增減
    分裝之份量，而每次買賣之價量，可能隨時依雙方關係深淺
    、資力、需求量及對行情之認知、來源是否充裕、查緝鬆嚴
    、購買者被查獲時供述購買對象之可能風險評估等，而異其
    標準，非可一概而論，本件被告坦承上揭販賣海洛因、甲基
    安非他命毒品之事實，並參諸毒品取得不易、量少價昂，持
    有毒品者實無無端輕易將所持有之海洛因、甲基安非他命任
    意無償轉讓他人之理，僅依被告於本院審理時自承向綽號「
    佳怡」之女子購買毒品海洛因一錢約14000元至15000元，而
    甲基安非他命一兩約38000元至40000元云云，被告以上揭數
    量及價錢販賣毒品海洛因及甲基安非予證人張曉慈，顯已有
    從中獲利甚明，此被告於本院審理時亦供承本案三次販賣毒
    品獲利幾千元等語（見本院卷第49頁正面），是本件被告販
    賣毒品海洛因及甲基安非他命，顯有從中營利之意圖，應堪
    認定。至被告與證人張曉慈原雖為男女朋友，然已分手多時
    ，並參酌本件被告販賣毒品海洛因及甲基安非他命予證人張
    曉慈之數量及金額非少，暨依被告於原審審理時供稱：會販
    賣毒品是因為需要錢購毒自己吃，所以伊就賣毒品，賣來的
    錢再買毒品等語（見原審卷第95頁背面），是綜上所述，被
    告分別於上揭時地販賣第一級毒品海洛因及第二級毒品甲基
    安非他命予證人張曉慈之犯行，均事證明確，堪予認定。
五、按海洛因、甲基安非他命分別係毒品危害防制條例第2條第2
    項第1、2款所規定列管之第一級毒品、第二級毒品，不得非
    法持有、販賣，被告非法販賣各該毒品，核被告就事實欄一
    （一）、（三）所為，均係犯毒品危害防制條例第4條第1項
    之販賣第一級毒品罪；就犯罪事實欄一（二）所為，係犯毒
    品危害防制條例第4條第1項、第2項之販賣第一級、第二級
    毒品罪。被告上開販賣第一級毒品海洛因、第二級毒品甲基
    安非他命前持有第一級毒品海洛因、第二級毒品甲基安非他
    命之低度行為，應為其販賣之高度行為吸收，均不另論罪。
    被告以如事實欄一（二）之一販賣行為同時販賣第一級毒品
    海洛因及第二級毒品甲基安非他命，係一行為觸犯數罪名，
    應依想像競合犯之例從一重之販賣第一級毒品罪處斷。被告
    所犯上開各罪，犯意各別，行為互殊，應予分論併罰。又被
    告前因連續施用第一、二級毒品案件，經臺灣桃園地方法院
    以95年度訴字第727號判決各判處有期徒刑1年、6月，應執
    行有期徒刑1年4月確定，嗣經該院以96年度聲減字第104號
    裁定各減為有期徒刑6月、3月，並定應執行有期徒刑7月確
    定，而於96年7月16日縮刑期滿執行完畢，有本院被告前案
    紀錄表附卷可考，其於受有期徒刑執行完畢後，於5年內故
    意再犯本件有期徒刑以上之罪，各應依刑法第47條第1項之
    規定，均論以累犯，並均加重其刑（販賣第一、二級毒品法
    定本刑死刑、無期徒刑部分依法不得加重）。又毒品危害防
    制條例第17條第2項規定「犯第4條至第8條之罪於偵查及審
    判中均自白者，減輕其刑」，所謂偵查及審判中均自白，係
    指被告於偵查中歷次之陳述，曾經自白，且於各審級審判中
    歷次之陳述，曾經自白而言。被告就本件犯罪，於偵查及審
    判中均自白不諱，合於上開規定，應依該規定減輕其刑，並
    依法先加後減之。至被告及辯護人雖以被告於偵審時均自白
    犯罪，態度良好，且僅販賣毒品予張曉慈一人，請求依刑法
    第59條酌減其刑云云，惟按量刑固屬法院自由裁量之職權，
    然仍應受比例原則等法則之拘束，並非可恣意為之，致礙及
    公平正義之維護，必須兼顧一般預防之普遍適應性與具體個
    案特別預防之妥當性，始稱相當。而刑法第59條之酌量減輕
    其刑，必於犯罪之情狀，在客觀上足以引起一般同情，認為
    即予宣告法定低度刑期，猶嫌過重者，始有其適用；至於被
    告無前科、犯罪之動機、犯罪之手段、犯罪後坦白犯行、犯
    罪所得低微等情狀，僅可為法定刑內從輕科刑之標準，不得
    據為酌量減刑之理由（最高法院38年臺上字第16號、45年臺
    上字第1165號、51年臺上字第899號判例及94年度臺上字第9
    號判決要旨參照）；衡諸販賣第一、二級毒品對社會風氣及
    治安危害重大，為政府嚴加查緝之重大犯罪，被告明知毒品
    對人體身心健康危害之烈，竟仍進而多次為販賣毒品犯行，
    危害社會治安甚大，且以本件被告販賣毒品之數量及金額，
    就一般而言，難認屬少量，並參酌事隔約4個月後，被告復
    為警查獲持有甫購得之海洛因10包（驗餘總淨重168公克）
    、甲基安非他命3包（驗餘總淨重45.976 5公克），被告並
    於本院審理時供稱這些毒品除了供己施用就是要販賣的，但
    這次買的還沒有販賣就被查獲等語（見本院卷第68頁反面）
    ，顯見被告於本件被查獲販賣毒品之犯行後，仍不知醒悟，
    惡性非輕，於本件「犯罪時」亦無特殊之原因與環境，衡情
    並無何足以引起一般同情之客觀情狀而應予以憫恕，難認有
    依據客觀觀察，足以引起一般同情，認可憫恕，如科以法定
    最輕刑期，仍嫌過重之情形，至被告犯後有無坦承犯行、犯
    罪所得多寡，屬法定刑度內量刑之參考事項，與犯罪情狀有
    無特殊堪以憫恕之情事有別，是被告並無適用刑法第59條酌
    減其刑之餘地，附此敘明。
六、原審以被告上述犯行，事證明確，援引毒品危害防制條例第
    4條第1項、第2項、第17條第2項、第19條第1項前段，刑法
    第11條、第47條第1項、第55條、第51條第5款，第38條第1
    項第2款之規定，並審酌被告正值壯年，不思以正當工作賺
    取錢財，明知毒品足以戕害人之身體健康，助長社會不良風
    氣，竟因自己需要錢吸毒，多次販賣第一級毒品海洛因、第
    二級毒品甲基安非他命予他人以營利，危害社會治安及國民
    健康甚深，應予非難，惟念其尚知坦承犯行之犯後態度，暨
    其犯罪之方法、手段、素行、智識程度、生活狀況等一切情
    狀，分別就上揭三次販賣第一級毒品犯行各量處有期徒刑15
    年2月，並定應執行有期徒刑20年。另以毒品危害防制條例
    第19條第1項規定性質上係沒收之補充規定。其屬於本條所
    定沒收之標的，如得以直接沒收者，判決主文僅宣告沒收即
    可，不生「追徵其價額」或「以其財產抵償之」問題，須沒
    收之標的全部或一部不能沒收時，始生「追徵其價額」或「
    以其財產抵償之」選項問題。而「追徵其價額」或「以其財
    產抵償之」係屬兩種選項，分別係針對現行貨幣以外之其他
    財產與現行貨幣而言。而該規定所稱「追徵其價額」者，係
    指所沒收之物為金錢以外之其他財物而無法沒收時，因其實
    際價值不確定，應追徵其價額，使其繳納與原物相當之價額
    ，並無以其財產抵償之問題。倘嗣後追徵其金錢價額，不得
    結果而須以其財產抵償者，要屬行政執行機關依強制執行之
    法律之執行問題，即無不能執行之情形，自毋庸諭知「或以
    其財產抵償之」。如不能沒收之沒收標的為金錢時，因價值
    確定，判決主文直接宣告「以其財產抵償之」即可，不發生
    追徵價額之問題（最高法院99年度第5次刑事庭會議決議參
    照）。而以本件被告販賣毒品所得合計7萬6千元，雖未扣案
    ，依上開說明，仍應依毒品危害防制條例第19條第1項之規
    定宣告沒收，併諭知如全部或一部不能沒收時，以其財產抵
    償之。再扣案如附表一所示之物，為被告所有，業據被告供
    明在卷（見原審卷第92頁背面、第93頁），其中附表一編號
    1至3所示之物，係供被告販賣本案第一級毒品、第二級毒品
    之工具，應依毒品危害防制條例第19條第1項之規定諭知沒
    收；至扣案如附表一編號4所示之物，被告供稱係用來包裝
    販賣之海洛因、甲基安非他命所用，然該分裝袋係尚未使用
    之新品，應祇能視為預備供裝用販賣毒品犯罪之物，應係被
    告「供犯罪預備所用」之物，而非供犯罪所用之物，要無適
    用毒品危害防制條例第19條第1項規定餘地（最高法院100年
    度臺上字第1589號、99年度臺上字第271 8號、94年度臺上
    字第4591號判決意旨參照），是以扣案如附表一編號4所示
    之物，係被告所有預備供販賣毒品犯罪之物，爰依刑法第38
    條第1項第2款之規定，宣告沒收之。另以被告於99年6月24
    日在上開地點為警查獲，距其於同年2月間最近一次販賣毒
    品予證人張曉慈之時間，相隔已歷4月餘，而依被告供稱附
    表二編號19、20所示之甲基安非他8命3包及海洛因10包，均
    係在被查獲的前一天購買的云云，是該等毒品顯與本案販賣
    毒品犯行無涉，卷內亦查無證據證明上開毒品與本案有何關
    連，爰均不予宣告沒收銷燬。另以如附表二編號21所示扣案
    之1萬4千元，係自被告位在桃園縣觀音鄉○○路206號3樓房
    間皮包內起獲，被告固坦承為其所有，然否認為其販毒所得
    等語（見同上偵字第16682號卷（一）第34頁），而亦查無
    證據證明上開現金為被告因犯本件犯罪所得之物或與本案有
    何關連，亦不予宣告沒收；又以如附表二編號1所示之傳呼
    機，被告於原審審理時供稱係友人所申請而供伊使用等語（
    見原審卷第27頁），已難認屬於被告所有之物。至附表二所
    示其餘扣案之物，均無證據證明與本案有關，復非違禁物，
    均不宣告沒收，併於判決理由內敘明。經核認事用法並無違
    誤。被告不服原審判決提起上訴，其上訴意旨雖以原審量刑
    過重，請求本院依刑法第59條，從輕量刑云云，惟量刑輕重
    ，係屬事實審法院得依職權自由裁量之事項，而原審量刑時
    ，均已審酌刑法第57條各款所列情狀，既未逾越法定範圍，
    又未濫用其職權，量刑至為妥適，且被告涉犯本件販賣毒品
    犯行，客觀上並無何特殊之原因或環境，足以引起一般人同
    情而有足堪憫恕之處，已如前述，是被告空言指摘原審量刑
    過重，自屬無據。其執此上訴，尚難認有理由，應予駁回。
據上論斷，應依刑事訴訟法第368條，判決如主文。
本案經檢察官楊秀琴到庭執行職務。
中    華    民    國  100    年    11    月    23     日
            刑事第七庭    審判長法  官  溫耀源
                                法  官  王復生
                                法  官  張傳栗
以上正本證明與原本無異。
如不服本判決，應於收受送達後10日內向本院提出上訴書狀，其
未敘述上訴之理由者並得於提起上訴後10日內向本院補提理由書
（均須按他造當事人之人數附繕本）「切勿逕送上級法院」。
                                書記官  林月蓉
中    華    民    國  100    年    11    月    23     日
附表一
┌──┬───────────────┬────────────┬────────────┐
│編號│物      品      名      稱    │數              量      │   備           註      │
├──┼───────────────┼────────────┼────────────┤
│ 1  │壓製機                        │1組                     │屬被告所有，供其犯本件犯│
│    │                              │                        │罪所用之物，應依毒品危害│
│    │                              │                        │防制條例第19條第1 項前段│
│    │                              │                        │宣告沒收。              │
├──┼───────────────┼────────────┼────────────┤
│ 2  │桿麵棒                        │1支                     │屬被告所有，供其犯本件犯│
│    │                              │                        │罪所用之物，應依毒品危害│
│    │                              │                        │防制條例第19條第1 項前段│
│    │                              │                        │宣告沒收。              │
├──┼───────────────┼────────────┼────────────┤
│ 3  │電子磅秤                      │2個                     │屬被告所有，供其犯本件犯│
│    │                              │                        │罪所用之物，應依毒品危害│
│    │                              │                        │防制條例第19條第1 項前段│
│    │                              │                        │宣告沒收。              │
├──┼───────────────┼────────────┼────────────┤
│ 4  │分裝袋                        │12包                    │屬被告所有，預備供其犯本│
│    │                              │                        │件犯罪所用之物，應依刑法│
│    │                              │                        │第38條第1 項第2 款宣告沒│
│    │                              │                        │收。                    │
└──┴───────────────┴────────────┴────────────┘
附表二
┌──┬───────────────┬──────────┬────────────┐
│編號│物      品      名      稱    │數              量  │   備           註      │
├──┼───────────────┼──────────┼────────────┤
│ 1  │旭眾傳呼機                    │1個                 │非被告所有之物，爰不為宣│
│    │                              │                    │告沒收。                │
├──┼───────────────┼──────────┼────────────┤
│ 2  │行動電話（廠牌LV牌，金色，含門│1個                 │與本案無關，爰不為宣告沒│
│    │號0000000000號SIM 卡）        │                    │收。                    │
├──┼───────────────┼──────────┼────────────┤
│ 3  │行動電話（廠牌LV牌，粉紅色，含│1個                 │與本案無關，爰不為宣告沒│
│    │門號0000000000號SIM 卡）      │                    │收。                    │
├──┼───────────────┼──────────┼────────────┤
│ 4  │行動電話（廠牌LG牌，黑藍色，含│1個                 │與本案無關，爰不為宣告沒│
│    │門號不詳之SIM 卡）            │                    │收。                    │
├──┼───────────────┼──────────┼────────────┤
│ 5  │行動電話（廠牌易利信牌，白色、│1個                 │與本案無關，爰不為宣告沒│
│    │橘色，含門號不詳之SIM卡）     │                    │收。                    │
├──┼───────────────┼──────────┼────────────┤
│ 6  │行動電話（廠牌Nokia 牌，黑色，│1個                 │與本案無關，爰不為宣告沒│
│    │含門號0000000000號SIM卡）     │                    │收。                    │
├──┼───────────────┼──────────┼────────────┤
│ 7  │塑膠子彈                      │24顆                │與本案無關，爰不為宣告沒│
│    │                              │                    │收。                    │
├──┼───────────────┼──────────┼────────────┤
│ 8  │鋼珠                          │1包                 │與本案無關，爰不為宣告沒│
│    │                              │                    │收。                    │
├──┼───────────────┼──────────┼────────────┤
│ 9  │吸食器                        │1組                 │與本案無關，爰不為宣告沒│
│    │                              │                    │收。                    │
├──┼───────────────┼──────────┼────────────┤
│ 10 │葡萄糖                        │9包                 │與本案無關，爰不為宣告沒│
│    │                              │                    │收。                    │
├──┼───────────────┼──────────┼────────────┤
│ 11 │注射針筒                      │1支                 │與本案無關，爰不為宣告沒│
│    │                              │                    │收。                    │
├──┼───────────────┼──────────┼────────────┤
│ 12 │橡皮管                        │1條                 │與本案無關，爰不為宣告沒│
│    │                              │                    │收。                    │
├──┼───────────────┼──────────┼────────────┤
│ 13 │吸管                          │6支                 │與本案無關，爰不為宣告沒│
│    │                              │                    │收。                    │
├──┼───────────────┼──────────┼────────────┤
│ 14 │黑色包包                      │2個                 │與本案無關，爰不為宣告沒│
│    │                              │                    │收。                    │
├──┼───────────────┼──────────┼────────────┤
│ 15 │分裝杓                        │2支                 │與本案無關，爰不為宣告沒│
│    │                              │                    │收。                    │
├──┼───────────────┼──────────┼────────────┤
│ 16 │鎮暴槍（含黑色槍袋）          │1支                 │與本案無關，爰不為宣告沒│
│    │                              │                    │收。                    │
├──┼───────────────┼──────────┼────────────┤
│ 17 │空氣鋼瓶                      │9個                 │與本案無關，爰不為宣告沒│
│    │                              │                    │收。                    │
├──┼───────────────┼──────────┼────────────┤
│ 18 │玻璃球                        │1個                 │與本案無關，爰不為宣告沒│
│    │                              │                    │收。                    │
├──┼───────────────┼──────────┼────────────┤
│ 19 │甲基安非他命                  │3 包（驗前總淨重46.0│與本案無關，爰不為宣告沒│
│    │                              │417 公克，取0.0652公│收。                    │
│    │                              │克鑑定用罄，驗餘總淨│                        │
│    │                              │重45.9765公克）     │                        │
├──┼───────────────┼──────────┼────────────┤
│ 20 │海洛因                        │10包（驗餘總淨重186 │與本案無關，爰不為宣告沒│
│    │                              │公克，純質總淨重107.│收。                    │
│    │                              │66公克 ）           │                        │
├──┼───────────────┼──────────┼────────────┤
│ 21 │現金                          │14,000元            │與本案無關，爰不為宣告沒│
│    │                              │                    │收。                    │
└──┴───────────────┴──────────┴────────────┘
附錄所犯法條：
毒品危害防制條例第4條：
製造、運輸、販賣第一級毒品者，處死刑或無期徒刑；處無期徒
刑者，得併科新臺幣 2 千萬元以下罰金。
製造、運輸、販賣第二級毒品者，處無期徒刑或 7 年以上有期
徒刑，得併科新臺幣 1 千萬元以下罰金。
製造、運輸、販賣第三級毒品者，處 5 年以上有期徒刑，得併
科新臺幣 7 百萬元以下罰金。
製造、運輸、販賣第四級毒品者，處 3 年以上 10 年以下有期
徒刑，得併科新臺幣 3 百萬元以下罰金。
製造、運輸、販賣專供製造或施用毒品之器具者，處 1 年以上
7 年以下有期徒刑，得併科新臺幣 1 百萬元以下罰金。
前五項之未遂犯罰之。